臺灣高雄地方法院刑事判決　　　　　　　99年度訴字第1780號
公　訴　人　臺灣高雄地方法院檢察署檢察官
被　　　告　吳意苓
指定辯護人　陳奕全律師
被　　　告　周翰屏
指定辯護人　孫嘉男律師
上列被告因違反毒品危害防制條例等案件，經檢察官提起公訴（
99年度偵字第33346 號），本院判決如下：
    主  文
吳意苓犯如附表一所示之貳罪，各處如附表一主文欄所示之刑及
沒收，又共同犯如附表二、三所示之伍罪，各處如附表二、三主
文欄所示之刑及沒收。應執行有期徒刑玖年陸月，扣案如附表四
編號７所示之甲基安非他命貳包暨其包裝袋貳只均沒收銷燬之，
扣案如附表四編號３、４、１３所示之物均沒收之；未扣案之新
臺幣壹仟元沒收之，如一部或全部不能沒收時，以其財產抵償，
未扣案之新臺幣參仟元與周翰屏連帶沒收之，如一部或全部不能
沒收時，以其與周翰屏之財產連帶抵償。其餘被訴部分無罪。
周翰屏共同犯如附表二、三所示之伍罪，各處如附表二、三主文
欄所示之刑及沒收。應執行有期徒刑捌年陸月，扣案如附表四編
號７所示之甲基安非他命貳包暨其包裝袋貳只均沒收銷燬之，扣
案如附表四編號３、４、１３所示之物均沒收之；未扣案之新臺
幣參仟元與吳意苓連帶沒收之，如一部或全部不能沒收時，以其
與吳意苓之財產連帶抵償。
    事  實
一、吳意苓明知甲基安非他命係毒品危害防制條例所明定之第二
    級毒品，詎其竟意圖營利，而基於販賣第二級毒品之犯意，
    以所持用之0000000000號門號（使用序號0000000000000000
    5 號之手機）作為販毒時之聯繫工具，而於如附表一所示之
    時間、地點，將如附表一所示數量、價值之甲基安非他命以
    如附表一所示之方式販賣給黃湘紜、顏維德各1 次。
二、周翰屏亦明知甲基安非他命係毒品危害防制條例所明定之第
    二級毒品，詎其竟亦意圖營利，而與吳意苓共同基於販賣第
    二級毒品之犯意聯絡，2 人共同以吳意苓所持用之00000000
    00號門號（使用序號00000000000000005 號之手機）作為販
    毒時之聯繫工具，而於如附表二所示之時間、地點，將如附
    表二所示數量、價值之甲基安非他命以如附表二所示之分工
    方式販賣給顏維德、黃芷琳各1 次及販賣給秦可偉2 次。
三、吳意苓、周翰屏復共同基於轉讓第二級毒品之犯意聯絡，於
    如附表三所示之時間、地點，將如附表三所示之甲基安非他
    命無償轉讓給黃芷琳1 次。
四、嗣經警方於99年7 月16日上午10時35分許查獲張耀明販賣第
    二級毒品安非他命之犯行後（張耀明所涉違反毒品危害防制
    條例部分另經本院審理中），經張耀明表示其毒品來源為吳
    意苓，始循線於99年10月19日晚間6 時10分許及9 時20分許
    ，分別在高雄市三民區○○○路50之7 號「站前新宿」大樓
    3 樓之8 、及高雄市○○區○○路198 號「巴黎戀人」大樓
    7 樓之9 執行搜索，而分別扣得如附表四所示之物，而獲上
    情。
五、案經高雄市政府警察局移送臺灣高雄地方法院檢察署檢察官
    偵查起訴。
    理  由
壹、證據能力部分：
一、按被告以外之人於審判外之言詞或書面陳述，除法律有規定
    者外，不得作為證據，刑事訴訟法第159 條第1 項定有明文
    。查證人周翰屏（對被告吳意苓部分）、張耀明、黃湘紜、
    顏維德、秦可偉、黃芷琳等於警詢中之陳述均為傳聞證據，
    且其等陳述或與審判中陳述不符而無較為可信之特別情況、
    或未經雙方當事人聲請傳喚到庭作證而無從比對是否相符，
    即無同法第159 條之2 之適用餘地，亦無同法第159 條之3
    所規定之情事，是依前揭法條意旨，自不具證據能力。惟被
    告以外之人於審判外之陳述，雖不得以之直接作為認定犯罪
    事實與否之證據，但非不得作為彈劾證據，用來爭執被告、
    證人之證明力（最高法院96年度臺上字第1497號判決意旨參
    照），附此敘明。
二、按被告以外之人於審判外之陳述，雖不符前4 條之規定，而
    經當事人於審判程序同意作為證據，法院審酌該言詞陳述或
    書面陳述作成時之情況，認為適當者，亦得為證據，刑事訴
    訟法第159 條之5 第1 項定有明文。查本案認定事實所引用
    之卷內其餘證據資料，除原已符同法第159 條之1 至第159
    條之4 規定、及法律另有規定等傳聞法則例外規定，而得作
    為證據外，並無證據證明係公務員違背法定程式所取得，而
    檢察官、被告吳意苓、周翰屏及其等辯護人於本院行準備程
    序時，均同意其作為本案證據之證據能力，且本院審酌前揭
    陳述作成時之情況，並無違法取證之瑕疵，亦認以之作為證
    據為適當，是本件有關被告以外之人於審判外之言詞或書面
    陳述等供述證據，依前揭法條意旨，自均得為證據。
貳、有罪部分：
一、承認部分：
  (一)訊據被告吳意苓對於如附表一、二、三所示之罪均坦承不諱
    （院卷第194 〔全部〕、276-278 〔附表一編號1 〕、279
    〔附表二編號1 〕、280 〔附表一編號2 、附表二編號2 〕
    、281 〔附表二編號3 、4 〕、282 〔附表三〕頁），被告
    周翰屏對於如附表二編號1 、2 、4 及附表三所示之罪亦均
    坦承不諱（院卷第280 〔附表二編號1 、2 〕、281 〔附表
    二編號4 〕、282 頁〔附表三〕），而前揭被告2 人之自白
    ，附表一編號1 部分經證人黃湘紜於偵查中證述明確（偵卷
    第115-116 頁），且有如附表五編號1-1 至1-6 所示之監聽
    譯文及證人黃湘紜之矯正簡表可佐（偵卷第113 頁）；附表
    一編號2 及附表二編號1 部分經證人顏維德於偵查中證述明
    確（偵卷第51-52 頁），其於審理中亦就附表二編號1 部分
    證述明確（院卷第236-240 頁），且有如附表五編號2-1 至
    3-10所示之監聽譯文可佐；附表二編號2 、4 部分經證人秦
    可偉於偵查中證述明確（偵卷第97-98 頁），且有如附表五
    編號4-1 至4-3 、6-1 至6-4 所示之監聽譯文可佐；附表二
    編號3 、附表三部分經證人黃芷琳、周翰屏、吳意苓於偵查
    中分別證述明確（偵卷第41、59-61 、68、104 頁），且有
    如附表五編號5-1 至5-6 所示之監聽譯文可佐（各該通聯譯
    文卷內出處均如附表五所示），又扣案如附表四編號7 所示
    之物，均含有第二級毒品甲基安非他命成分（分別驗前、驗
    後淨重均如附表四所示），有高雄市立凱旋醫院濫用藥物成
    品檢驗鑑定書1 份在卷可查（院卷第225 頁）。此外，另有
    高雄市政府警察局刑事警察大隊搜索扣押筆錄、扣押物品目
    錄表共2 份、扣案物品照片等附卷可稽（警卷第48-50 、53
    -55 、62-64 頁），足認被告2 人此部分之自白確與事實相
    符。
  (二)被告吳意苓之辯護人雖辯稱：就99年9 月13日之附表一編號
    2 犯行部分，證人顏維德於審理中明確證稱當日雙方交易並
    未完成，被告吳意苓就此部分之自白應無其他佐證等語。惟
    查：
  1.證人顏維德固於審理中證稱：99年9 月13日當日因為伊沒有
    錢，所以拖很久都沒有拿到，是在99年9 月17日買1000元的
    甲基安非他命之後（按即指附表二編號1 ），才另外有直接
    向吳意苓買過一次，該次是買500 元，但該次伊沒有交錢，
    地點跟99年9 月17日一樣是在貢茶的巷口，時間大概是晚上
    9 點左右，伊在99年9 月9 日觀察勒戒釋放後就只有跟吳意
    苓拿過這2 次毒品等語（院卷第241-246 頁），表明99年9
    月13日並未向被告吳意苓購買甲基安非他命之意。惟自其於
    偵查中之證述：99年9 月13日伊有向吳意苓購買500 元的安
    非他命，當時伊是用0000000000號的電話與她的0000000000
    號電話聯絡，99年9 月13日的通聯譯文（按即附表五編號2-
    2 之譯文）就是伊向吳意苓購買的譯文，該次交易地點是在
    八德路與七賢路間的一條巷子的貢茶飲料店旁邊，伊與吳意
    苓親自交易，一手交錢一手交貨，99年9 月17日凌晨也有向
    吳意苓購買1000元，該次交易也是用上開電話聯絡，交易有
    完成，地點也是上開地點，99年9 月17日的通聯譯文（按即
    附表五編號3-2 至3-3 之譯文）中提到「一張」就是指1000
    元，99年9 月13日跟吳意苓交易回去後發現量比較少，不到
    500 元的量，伊問吳意苓，她說已經有多給了，那包在外面
    跟別人拿應該是1000元，所以事後她還一直向伊要500 元等
    語（偵卷第51-52 頁），除係經檢察官照日期提示通聯譯文
    始依序作答，本難認有何誤認檢察官問題所指日期之可能外
    ，且對於99年9 月間除99年9 月17日該次交易外，雙方之另
    一次交易究屬「其完全未交付金錢」抑或「有交付500 元但
    經吳意苓表示尚不足500 元」，其前後所述亦顯然有異，是
    本難遽採信其於審理中之證詞，而作為有利被告吳意苓認定
    之依據。
  2.又參以雙方如附表五編號2-1 至2-2 之通聯譯文，可知證人
    顏維德於99年9 月12日凌晨5 時49分通話向被告吳意苓表示
    當時無資力可購毒後，再於99年9 月13日凌晨6 時59分向被
    告吳意苓表示翌日即可支付購毒金額，欲先取得毒品並延後
    付款，並經被告吳意苓應允，則證人顏維德無論當時是否能
    於取得毒品時即將款項付清，本應非被告吳意苓當時所在意
    之事，應不致於雙方談妥後卻又僅因資金不足而作罷。若再
    參諸雙方如附表五編號3-1 至3-10之通聯譯文，更可知於99
    年9 月17日凌晨0 時34分許交易完成後，於同日上午10時4
    分許起至翌日凌晨4 時17分許，被告吳意苓卻又持續向證人
    顏維德催討某筆款項，惟被告吳意苓及證人顏維德於審理中
    亦均不否認99年9 月17日之交易為銀貨兩訖，已如前述（院
    卷第244 、279 頁），則若非在此之前已有款項積欠之情形
    ，依其等交易之頻率，本難認雙方竟於99年9 月17日凌晨0
    時34分許後至99年9 月17日上午10時4 分前此等短短不到10
    小時之過程中，又能有何因另行交易而需催繳欠款之情況。
    是本院綜合上開雙方之通聯譯文，認為證人顏維德於審理中
    所述應屬其距事發已久、記憶不清所致，應以其於偵查中所
    述：雙方於99年9 月13日確有完成交易並經其交付500 元之
    現金，惟因雙方對於該次毒品之價值有所爭議導致日後被告
    吳意苓持續追討款項等情，始與事實相符，而可供作為被告
    吳意苓自白之佐證。
  3.至被告吳意苓之辯護人另辯稱：依卷內通聯譯文可知於99年
    9 月13日上午6 時59分許後，該日雙方並無通聯，應以證人
    顏維德於審理中所述較與事實相符等語。惟查，證人顏維德
    於警詢中明確證稱：99年9 月13日上午6 時59分許之通聯是
    伊打電話給吳意苓要跟她買500 元的安非他命，之後她是用
    別人的電話打給伊而在當日晚上8 、9 時許在貢茶的巷口交
    易等語（警卷第45頁），雖此部份證詞無證據能力，惟既可
    解釋卷內何以未有雙方交易時之通聯，自足以更進一步作為
    彈劾證人顏維德於審理中證稱：附表五編號2-2 之通聯譯文
    吳意苓雖同意其積欠，但之後當天雙方並沒有交易等語，此
    一證詞證明力之依據（院卷第245 頁），而認應以其於偵查
    中所述較為可採，併此敘明。
二、否認部分：
  (一)訊據被告周翰屏固不否認曾於附表二編號3 所示之時、地帶
    同證人黃芷琳上樓之行為，惟矢口否認有何共同販賣第二級
    毒品之犯行，辯稱：伊只有帶黃芷琳上樓，帶她上樓的時候
    並不知道她是要買毒品，因為吳意苓說她是來聊天的，是之
    後才聽到她與吳意苓在講毒品云云（院卷第281-282 頁）。
  (二)惟查，被告周翰屏於本院移審訊問時供稱：該次伊在帶黃芷
    琳上樓時，就知道吳意苓要賣毒品給黃芷琳等語（院卷第16
    頁），則其前後所述顯然已有不符，所辯是否足採本非無疑
    。且自本件被告周翰屏所自承之各次犯行間，可知其於99年
    9 月17日起即已與被告吳意苓一同居住在「巴黎戀人」大樓
    ，兩人並以有時由被告吳意苓推派被告周翰屏下樓交付毒品
    並收取現金、有時則由被告周翰屏持用被告吳意苓之電話與
    他人聯繫販毒情事等方式，一同進行販賣毒品之行為（附表
    二編號1 、2 ），此等合作關係並始終持續至99年10月6 日
    兩人另在「站前新宿」一同居住時（附表二編號3 ），故於
    99年9 月20日當天，被告吳意苓本無就該次欲販賣毒品給證
    人黃芷琳一事有任何對被告周翰屏隱瞞之必要，是被告周翰
    屏前揭審理中所辯：吳意苓僅說黃芷琳是來聊天云云，與常
    理顯然亦有所違背。再證人吳意苓於審理中證稱：周翰屏在
    移審時表示他上樓時就知道伊要販賣毒品給黃芷琳，可能是
    因為伊在講電話的時候他有聽到等語（院卷第253 頁），雖
    並未明確表示被告周翰屏知悉該次販毒行為與否，惟仍足認
    被告周翰屏事前並非毫無知悉之可能。再參以被告周翰屏於
    偵查中尚自承：該次帶黃芷琳上樓吳意苓請伊施用一次安非
    他命作為代價等語（偵卷第61頁），故本院參酌上述，應認
    被告周翰屏於移審訊問時所述始與事實相符，其於帶同證人
    黃芷琳上樓時，已知該次證人黃芷琳係為購買毒品而來乙節
    ，自堪認定。
  (三)又按，刑法上之幫助犯所謂以幫助他人犯罪之意思而參與者
    ，指其參與之「原因」，僅在助成他人犯罪之實現者而言，
    倘以合同之意思而參加犯罪，即係以自己犯罪之意思而參與
    ，縱其所參與者為犯罪構成要件以外之行為，仍屬共同正犯
    ，最高法院27年上字第1333號判例意旨可供參照。查被告周
    翰屏前揭帶同證人黃芷琳上樓之行為雖屬販賣毒品構成要件
    以外之行為，惟無論基於證人吳意苓於審理中所證稱：周翰
    屏和伊住在一起時，他都自己拿毒品去施用，沒有誰請誰，
    都是大家一起施用等語（院卷第250 頁），而應認被告周翰
    屏帶同證人黃芷琳上樓應認主觀上係基於「販賣2 人共同所
    有之毒品意思」所為；或基於被告周翰屏於偵查中所自承之
    ：99年9 月20日帶黃芷琳上樓吳意苓請伊施用一次安非他命
    等語（偵卷第61頁），而應認被告周翰屏係為「自己可一併
    於該次販賣犯行中獲取好處之意思」所為，均其應認係「以
    自己犯罪之合同意思而參與該次犯行」，而非僅意在「助成
    吳意苓個人犯罪之實現」，參諸前揭判例意旨，則被告周翰
    屏顯然仍屬該次犯行之共同正犯甚明。
三、綜上所述，被告2 人本件所為均屬事證明確，應予依法論科
    。
四、本件附表三部分論罪之前提：按刑法上所謂法條競合，係指
    一行為侵害一法益而符合數法條所定犯罪構成要件，觸犯數
    罪名，因該數罪名所保護者為同一法益，禁止為雙重評價，
    故僅能適用一法條論罪，而排除其他法條之適用（最高法院
    88年度台非字第21號判決意旨參照）。而第二級毒品MDMA、
    MDA 、安非他命及甲基安非他命等成分均屬安非他命類藥品
    ，為有效管理安非他命類藥品與其衍生物、製劑，此類藥品
    經行政院衛生署於75年7 月11 日 以衛署藥字第597627號重
    申公告禁止使用，而均屬藥事法第22條第1 項第1 款所規定
    之「禁藥」，是含有「甲基安非他命」此等成分之物品，即
    同時具有「第二級毒品」及「禁藥」之性質。設若某行為人
    竟轉讓之，其行為即同時該當毒品危害防制條例第8 條第2
    項之「轉讓第二級毒品罪」及藥事法第83條第1 項之「明知
    為禁藥而轉讓罪」，又此時因禁止轉讓之「第二級毒品」與
    「禁藥」之對象，實際上均為同一種物品，而禁止轉讓之目
    的亦同在強調禁止轉讓該對他人人體確有傷害性之物，是前
    揭2 罰則所欲保護之法益亦無強行區分之必要，而應認為均
    在保護相同之法益。故此時所應探究者，則屬該等法條究應
    歸於法條競合概念下之何種類型，並據以決定應適用何一條
    文之規定：
  (一)學說上所謂法條競合之類型，共有：1.特別關係：指某一不
    法構成要件在概念上必然包括另一不法構成要件之所有構成
    要件要素，則兩個構成要件之間即具有特別關係；2.補充關
    係：指行為人所涉及之多數不法構成要件中，若其中有一個
    構成要件只是輔助性地加以適用，此輔助之構成要件對於主
    要之構成要件而言，即具有補充關係；3.吸收關係：指行為
    人實現一主要構成要件，通常必然會實現其他伴隨構成要件
    時，即具有吸收關係；及4.擇一關係。而前揭所謂之特別關
    係，亦有稱之為「全部法優先於一部法」之關係，此於最高
    法院79年台上字第4769號判例意旨亦已闡述甚詳，而所謂之
    補充關係，亦可區分為明示之形式補充關係及默示之實質補
    充關係，前者如刑法第134 條但書之規定：「但因公務員之
    身分已特別規定其刑者，不在此限。」，即已明示僅於該行
    為並未因公務員身分特別規定刑責時始得適用之補充地位，
    亦可自中央法規標準法第16條前段：「法規對其他法規所規
    定之同一事項而為特別之規定者，應優先適用之。」之規定
    得知此一法律之適用原則。
  (二)按所稱「禁藥」，依藥事法第22條第1 項之規定，係為1.經
    中央衛生主管機關明令公告禁止製造、調劑、輸入、輸出、
    販賣或陳列之毒害藥品（第1 款）；及2.未經核准擅自輸入
    之藥品（第2 款前段）。而查毒品危害防制條例第2 條及行
    政院依該條規定所公告之第一級至第四級之各類毒品，除個
    案中業經證明係屬「未經核准擅自輸入者」而該當於前揭第
    2 款前段情形致屬「禁藥」外，僅有MDMA、MDA 、安非他命
    及甲基安非他命等安非他命類藥品成分曾經行政院依前揭第
    1 款公告為「禁藥」，是以「毒品」者，並非全屬「禁藥」
    一事，應可認定；而所有經前揭藥事法規定認屬「禁藥」者
    ，亦多有不屬毒品危害防制條例所定各級毒品之一，是「禁
    藥」亦非全屬「毒品」。故前揭毒品危害防制條例第8 條第
    2 項與藥事法第83條第1 項等二規定，在一般情形下尚無彼
    此「在概念上必然互相包括」或「必然伴隨實現」之情形，
    而應認尚非屬於法條競合中之「特別關係」或「吸收關係」
    類型。
  (三)然具體個案中行為人所轉讓之物，實際上可能發生既為毒品
    危害防制條例所規定之「各級毒品」，且又屬依藥事法第22
    條第1 項各款定義下之「禁藥」時（除本件所涉之第二級毒
    品甲基安非他命外，如案內遭行為人轉讓之第一級毒品海洛
    因、第三級毒品愷他命等，經證明為未經核准擅自輸入者，
    亦屬禁藥），該二規定究竟應以何者優先適用，即成疑問，
    而有必要對該二規定所屬法典分別之立法意旨加以探究：
  1.按藥事法第1 條規定：「『藥事』之管理，依本法之規定；
    本法未規定者，依其他有關法律之規定。但管制藥品管理條
    例有規定者，優先適用該條例之規定。前項所稱藥事，指藥
    物、藥商、藥局及其有關事項。」、第4 條規定：「本法所
    稱『藥物』，係指『藥品』及醫療器材。」足認「藥事」包
    括「藥物」，「藥物」包括「藥品」，故有關「藥品」之管
    理，若管制藥品管理條例與藥事法均有規定時，藥事法本已
    明示自居補充地位，而以管制藥品管理條例為優先適用之立
    法意旨。
  2.又按管制藥品管理條例第3 條第1 項規定：「本條例所稱管
    制藥品，係指下列『藥品』：一、『成癮性麻醉藥品』。二
    、影響精神藥品。三、其他認為有加強管理必要之藥品。」
    而毒品危害防制條例第2 條第1 項則規定：「本條例所稱『
    毒品』，指具有『成癮性』、濫用性及對社會危害性之『麻
    醉藥品』與其製品及影響精神物質與其製品。」，顯然二者
    對於分別定義「管制藥品」及「毒品」中之「成癮性麻醉藥
    品」，用語上完全相同；復參照毒品危害防制條例第2 條立
    法理由：「現行管制藥品管理條例對於管制藥品係分四級管
    理，惟毒品則僅有三級，致『第四級管制藥品之刑事處罰付
    之闕如』。為期符合國際公約之精神及與管制藥品管理條例
    互相配合，爰於本條例增列第四級毒品。」是以，毒品危害
    防制條例就各級毒品之刑事處罰，乃係為配合管制藥品管理
    條例管理各級藥品之相關規定而來；再將毒品危害防制條例
    第2 條所定義各級毒品之附表一至附表四與管制藥品管理條
    例第3 條所定義之各級管制藥品品項作一比較可知兩者差異
    極其微小，是均已足見毒品危害防制條例所稱之「毒品」，
    與管制藥品管理條例所稱之「管制藥品」，僅為名詞使用上
    之差異，實指同一內容物。且管制藥品管理條例第37條規定
    ：「違反第5 條、第9 條規定，或非第4 條第2 項之製藥工
    廠輸入、輸出、製造、販賣第一級、第二級管制藥品者，除
    依毒品危害防制條例處理外，處新臺幣15萬元以上75萬元以
    下『罰鍰』。」，更可知在同一行為同時違反管制藥品管理
    條例及毒品危害防制條例時，本可分別科處「罰鍰」及「刑
    罰」，該二條例間僅屬行政罰與刑罰之區別。是綜合以上各
    情，足認立法者對於管制藥品管理條例與毒品危害防制條例
    列管各級「管制藥品」及「毒品」時，二者僅有法律效果之
    不同，並無法律位階之差異，而均應於個案中優先於藥事法
    加以適用。
  3.換言之，整體觀察藥事法、管制藥品管理條例、毒品危害防
    制條例等三法典之規定後，可知毒品與藥品實係一體兩面，
    「毒品」無非均屬「藥品」，例如嗎啡可能供作醫療用途使
    用，而為管制藥品，亦可能未經許可而擅自濫用，而屬毒品
    危害防制條例第2 條第2 項第1 款規定之第一級毒品。是以
    ，藥事法所稱「藥品」中因部分有管制必要，故經立法者列
    為「管制藥品」，而「管制藥品」因嚴重危害國民身心健康
    ，亦有列為「毒品」而科以刑罰之必要。故藥事法所規定之
    「藥品」當然包含管制藥品管理條例所規定之「管制藥品」
    ，而「管制藥品」與毒品危害防制條例所規定之「毒品」亦
    為相同之概念，顯見毒品危害防制條例所定之各級毒品，雖
    原係藥事法所規範藥品之一種，惟因立法者認為該等藥品具
    有成癮性、濫用性，嚴重危害國民之身心健康，有以專法特
    別規範之必要，始將該等藥品列為毒品而獨立制訂另一法規
    ，此觀諸毒品危害防制條例第1 條規定：「為防制毒品危害
    ，維護國民身心健康，制定本條例。」之用語即明。可見毒
    品危害防制條例係為特別規範藥事法中具有成癮性、濫用性
    ，嚴重危害國民身心健康之藥品所制訂之法規，故若於個案
    中行為人所轉讓之物，為毒品危害防制條例所規定之「各級
    毒品」，且又屬依藥事法第22條第1 項各款定義下之「禁藥
    」，此時自應慮及藥事法第1 條第1 項本已明示自居補充地
    位之立法意旨，而依法條競合之「補充關係」理論，以適用
    毒品危害防制條例第8 條第2 項及同條例其他該當之相關規
    定為優先。
  (四)至我國實務上雖有基於藥事法第83條第1 項曾於93年4 月21
    日修正公布，並於同月23日施行，且其中處罰轉讓禁藥行為
    之刑度為「處7 年以下有期徒刑，得併科新臺幣500 萬元以
    下罰金」，為不得易科罰金之罪，相較於92年7 月9日 公布
    後即未修正之毒品危害防制條例第8 條第2 項處罰轉讓第二
    級毒品行為之刑度「處6 月以上5 年以下有期徒刑，得併科
    新臺幣70萬元以下罰金」，顯然較重，故以「重法優於輕法
    」、「後法優於前法」之理由，認為於二者發生競合時，應
    優先適用藥事法規定之見解。惟95年7 月1日 刑法修正後，
    刑法競合規定中應「從重處斷」者，僅有刑法第55條想像競
    合犯之規定，但該規定係一行為侵害數法益（即學說上所謂
    之「真正競合」），與本件僅侵害同一法益之法條競合（即
    學說上所謂之「不真正競合」）並不相同，亦即係因所侵害
    之法益多元，始應有適用重法之必然，若所侵害之法益僅屬
    單一，則法律就該法益若已有不同思考而定出應優先適用之
    規定，縱使該規定屬輕法，又有何非適用重法不可之理由？
    又前所述及之中央法規標準法第16條全文亦係規定：「法規
    對其他法規所規定之同一事項而為特別之規定者，應優先適
    用之。『其他法規修正後，仍應優先適用』」之旨，是以所
    謂「後法優於前法」之理由是否亦確實牢不可破？舉例言之
    ，該當刑法第273 條、第274 條所規定之義憤殺人、生母殺
    嬰罪（輕法）之具體個案，實務上始終從未認為應優先適用
    同法第271 條普通殺人罪（重法），而若刑法第271 條普通
    殺人罪刑度今因廢死思潮而經修正為「處無期徒刑或十年以
    上有期徒刑」（後法），但實務上想必仍不會認為該當刑法
    第273 條、第274 條等規定（前法）之具體個案，應排斥該
    等規定而適用同法第271 條。而回到禁藥與毒品之關係上，
    設若具體個案中行為人所轉讓者為第一級毒品海洛因，而該
    物因可證明為未經核准擅自輸入之禁藥，則此時毒品危害防
    制條例第8 條第1 項之刑度，既顯較藥事法第83條第1項 所
    定之刑度為重而為「重法」，但該較重之條文又亦於92年7
    月9 日公布後即未修正，相較於曾於93年4 月21日修正公布
    之藥事法第83條第1 項，自屬「前法」，則此時「重法優於
    前法」所得應適用毒品危害防制條例之結論，與「後法優於
    前法」所得應適用藥事法之結論，既產生顯然矛盾，則該二
    所謂之「法律適用原則」又應以何者優先？
  (五)實則，若在一行為觸犯數法條而僅侵害同一法益之法條競合
    情形中，在個案上發生依法條競合原則決定應適用之法律刑
    度輕於被排斥適用之法律時，可能之情形有二：其一、即為
    前述之刑法第271 條與第273 條、第274 條之有意減輕，亦
    即前所述之刑法第273 條、第274 條之規定即屬之，其二、
    即為立法者於立法時並未考量整體法律體系而產生之「立法
    疏失」。在立法者有意減輕時，司法權本即無從、亦無庸置
    喙，逕行適用本應優先適用之法律即可；而在具體個案中若
    司法權已有立法疏失之確信時，逕於量刑時參酌刑法第55條
    但書之立法精神（即學說上之「封鎖作用理論」）決定適當
    之宣告刑，即可避免因立法疏失反使具體個案有失衡平之弊
    ，當無使因立法者之錯誤，影響司法權適用法律之正確判斷
    。
  (六)是依前揭說明，本件被告2 人如附表三所涉之轉讓甲基安非
    他命犯行，應依法條競合之補充關係，而以毒品危害防制條
    例第8 條第2 項之轉讓第二級毒品罪為論罪之依據。
五、故核被告吳意苓如附表一、二所為，及被告周翰屏如附表二
    所為，均係犯毒品危害防制條例第4 條第2 項之販賣第二級
    毒品罪，被告2 人如附表三所為，係犯毒品危害防制條例第
    8 條第2 項之轉讓第二級毒品罪。被告2 人持有第二級毒品
    甲基安非他命之行為，均分別為其等轉讓、販賣第二級毒品
    之行為所吸收，不另論罪。被告2 人就附表二、三所示之犯
    行間，各有犯意聯絡及行為分擔，均應論以共同正犯，其等
    所犯上開各罪間，均犯意各別，行為互殊，應予分論併罰。
    又查，被告周翰屏於偵查、審理中均曾對於附表二編號2 至
    4 及附表三所示之犯行有所自白（偵卷第8 〔附表二編號4
    〕、59-61 〔附表三、附表二編號3 （僅供稱不知證人黃芷
    琳有無給付代價給被告吳意苓，並未明確表示被告吳意苓未
    收取代價，應從其有利之認定）〕、102-104 〔附表二編號
    2 、4 〕頁、院卷第16〔附表二編號3 〕、280 〔附表二編
    號2 〕、281 〔附表二編號4 〕、282 頁〔附表三〕），被
    告吳意苓於偵查、審理中則對於附表三所示之犯行有所自白
    （偵卷第66頁、院卷第282 頁），此部份各自該當毒品危害
    防制條例第17條第2 項之規定，均應依法減輕其刑；至被告
    2 人所涉其餘犯行，並未經其等於偵查中自白（被告吳意苓
    部分見偵卷第64、66-67 頁，均供稱未交付毒品或未收取代
    價；被告周翰屏部分見偵卷第103-104 頁，否認有收取代價
    ），此等部分則無從依該條規定減輕其刑。
六、爰審酌被告2 人均自承有施用毒品之經驗（警卷第5 、14頁
    ），本應知毒品對人身心戕害之嚴重性，竟罔顧他人健康而
    販賣、轉讓第二級毒品甲基安非他命與他人，使他人深受毒
    品之害，對社會所生危害甚鉅，且其等所涉轉讓、販賣毒品
    之行為分別在約1 個月之間即達於7 次、5 次，並非屬偶然
    為之，本不應輕縱，然慮及被告2 人前均無犯罪遭法院論罪
    科刑之紀錄，此有其等之臺灣高等法院被告前案紀錄表在卷
    可查，素行均尚稱良好，而犯後態度部分，考量被告吳意苓
    雖於偵查中均否認販賣毒品犯行，惟其於本院審理中終知懸
    崖勒馬而全盤坦承犯行，被告周翰屏則雖於偵查中及本院審
    理程序之最終亦能坦承大部分犯行，然其歷經本院移審訊問
    、準備程序、審理之過程中，對於所涉犯行卻多有供詞反覆
    、意圖卸責之情形，又慮及其等所涉各次轉讓、販賣毒品之
    數量、價格均屬非多，對社會所生損害尚非甚為巨大等一切
    情狀，分別量處如主文所示之刑。又數罪定其應執行刑時，
    除應就各別刑罰規範之目的、輕重罪間體系之平衡、整體犯
    罪非難評價、各行為彼此間之偶發性、與被告前科之關聯性
    、各行為所侵害法益之專屬性或同一性、數罪對法益侵害之
    加重效應、罪數所反映之被告人格特性與犯罪傾向、社會對
    特定犯罪例如一再殺人或販毒行為處罰之期待等為綜合判斷
    外，尤須參酌上開實現刑罰公平性，以杜絕僥倖、減少犯罪
    之立法意旨，為妥適之裁量（最高法院97年度台上字第2017
    號判決意旨參照）；另販賣毒品罪之發生，係行為人以意圖
    營利之目的，將毒品販入或賣出者而言，是於行為人犯行遭
    發覺之前，其可能因產生犯罪動機之情狀（如缺錢花用、販
    售圖利）仍存在，而藉由其平常用以聯絡販賣之機會未消失
    之狀態，多次實施販賣之犯罪行為以牟利，又因刑罰兼具「
    報應主義」及「預防主義」之雙重目的，故於量刑之時，並
    應同時衡酌上開2 項目的妥適決之，職是，於販賣毒品之犯
    罪中，要難僅以行為人犯罪次數，作為定其應執行刑之唯一
    標準，而應考量行為人犯罪時間之密接性、是否曾遭發覺犯
    行而仍未停止犯罪、需多久執行期間而得期待其日後不再為
    此種犯罪等個人情狀，定其應執行刑，以符刑法定執行刑規
    定之立法精神。本院以被告本件所涉轉讓、販賣毒品之對象
    合計僅有4 人，整體對象並非甚多，且犯罪持續期間僅月餘
    即遭查獲，亦非甚長，及被告2 人分別對於所涉案件之自白
    時點，與當時檢察官偵查犯罪之階段相較所可能促使事實查
    明之程度，及其等各自所涉及之實際犯罪次數因犯罪時間尚
    短而未甚多等情形，分別定其等應執行之刑如主文所示。
七、扣案如附表四編號7 所示之物，均含有第二級毒品甲基安非
    他命成分（分別驗前、驗後淨重均如附表四所示），有高雄
    市立凱旋醫院濫用藥物成品檢驗鑑定書1 份在卷可查（院卷
    第225 頁），自屬查獲之第二級毒品，又除附表三之犯行（
    即被告2 人本件共同所為有關轉讓、販賣甲基安非他命犯行
    中之最末次）外，該等毒品尚乏證據證明與被告2 人其餘所
    為之各次犯行間有何關連，是僅應依毒品危害防制條例第18
    條第1 項前段之規定，不問屬於被告所有與否，於被告2 人
    共同所為最末次之附表三犯行主文項下宣告沒收銷燬之，裝
    放上開毒品之包裝袋，與各該毒品均難以析離，且無析離之
    實益與必要，應均視同毒品，而一併於該次主文項下宣告沒
    收銷燬之；扣案如附表四編號3 、13所示之夾鏈袋，分別經
    被告2 人供稱為其等各自所有（院卷第274 頁），而屬其等
    預備供所犯販賣、轉讓第二級毒品所用之物，且依前揭同一
    理由亦應僅足認與其等所涉附表三犯行有所關連，爰依刑法
    第38條第1 項第2 款之規定亦於被告2 人所為附表三犯行之
    主文項下宣告沒收之。又扣案如附表四編號4 之SONYERICSS
    ON牌行動電話1 支，業經被告吳意苓於本院行準備程序時自
    承均經其插入屬被告2 人犯如附表二所示犯行時，用以聯繫
    販賣毒品之0000000000號SIM 卡之用（院卷第119 頁），且
    經被告周翰屏自承為其所有（院卷第274 頁），而屬供其等
    犯附表二所示犯行所用之物，爰依毒品危害防制條例第19條
    第1 項及共犯責任共同原則之規定，分別於被告2 人附表二
    各次犯行主文項下宣告沒收（被告吳意苓所犯附表一部份因
    未與被告周翰屏共同犯之，故不於該等主文項下沒收該行動
    電話）；至被告吳意苓所犯附表一各次犯行實際所得之金錢
    ，均屬被告吳意苓因犯罪所得之財物，應依毒品危害防制條
    例第19條第1 項之規定，分別於被告吳意苓附表一各該販賣
    毒品主文項下宣告沒收之，如一部或全部不能沒收時，各以
    被告吳意苓之財產抵償之，而被告2 人所犯附表二各次犯行
    實際所得之金錢，則屬其等共同因犯罪所得之財物，亦應依
    毒品危害防制條例第19條第1 項之規定，分別於被告2 人附
    表二各該販賣毒品主文項下宣告連帶沒收之，並依最高法院
    95年度台上字第3739號判決意旨所示，如全部或一部不能沒
    收時，以被告2 人之財產連帶抵償之。
八、至扣案如附表四編號11所示之0000000000號SIM 卡1 張，雖
    經被告2 人共同用於附表二所示犯行，及經被告吳意苓用於
    附表一所示犯行，惟業經被告2 人供稱非其等所申辦（院卷
    第274 頁）；如附表四編號1 所示之電子磅秤，雖經被告周
    翰屏自承為其所有（院卷第275 頁），惟其亦曾於本院訊問
    時供稱：本件查獲的毒品都沒有使用查獲的電子磅秤秤過，
    因為那台很久沒用了不準等語（聲羈卷第11頁），參以附表
    五編號3-9 之通聯譯文中，被告吳意苓尚於99年9 月17日詢
    問證人顏維德有無「尺」（即為販毒者常用於稱呼電子磅秤
    之術語，可認被告吳意苓當時並無電子磅秤可供使用），自
    應認被告周翰屏此部所述並非無據，故該電子磅秤並無證據
    證明與被告2 人本件所為各次犯行有何關連；其餘扣案物則
    亦無證據證明與被告2 人本件所為各次犯行有何關連。爰均
    不予宣告沒收之。
貳、無罪部分：
一、公訴意旨另以：被告吳意苓於99年7 月16日凌晨2 、3 時許
    ，在高雄市○○區○○路85大樓，另經證人張耀明以000000
    0000號門號與其所持用之0000000000號門號聯繫購毒後，販
    賣價值700 元之甲基安非他命1 包給證人張耀明，因認被告
    吳意苓另涉犯毒品危害防制條例第4 條第2 項之販賣第二級
    毒品罪嫌等語。
二、按犯罪事實應依證據認定之，無證據不得認定犯罪事實；不
    能證明被告犯罪者，應諭知無罪之判決；又被告或共犯之自
    白，不得作為有罪判決之唯一證據，仍應調查其他必要之證
    據，以察其是否與事實相符，刑事訴訟法第154 條第2 項、
    第156 條第2 項、第301 條第1 項分別定有明文。又事實之
    認定，應憑證據，如未能發現相當證據，或證據不足以證明
    ，自不能以推測或擬制之方法，為裁判基礎；且認定不利於
    被告之事實須依積極證據，苟積極證據不足為不利於被告事
    實之認定時，即應為有利於被告之認定；另認定犯罪事實所
    憑之證據，雖不以直接證據為限，間接證據亦包括在內，然
    而無論直接證據或間接證據，其為訴訟上之證明，須於通常
    一般之人均不致有所懷疑，而得確信其為真實之程度者，始
    得據為有罪之認定，倘其證明尚未達到此一程度，而有合理
    之懷疑存在而無從使事實審法院得有罪之確信時，即應由法
    院為諭知被告無罪之判決，最高法院40年台上字第86號、30
    年台上字第816 號、76年台上字第4986號判例意旨參照。
三、公訴意旨認被告另涉犯前揭罪嫌，係以證人張耀明於警詢（
    此部份無證據能力）、偵查中之證述為其論據。訊據被告吳
    意苓堅決否認有此部份之販賣第二級毒品犯行，辯稱：確實
    並未販賣毒品給張耀明等語。經查，證人張耀明固於偵查中
    證稱：伊在99年6 月底、7 月初認識吳意苓，認識之後就開
    始跟她買安非他命，購買時都是用電話或簡訊聯絡看約在何
    處，伊是用0000000000號電話撥打0000000000號電話給吳意
    苓購買毒品，99年7 月16日要交給郭○○的那包安非他命是
    在99年7 月16日凌晨2 、3 時許在85大樓跟吳意苓買的，價
    值700 元，錢有交給吳意苓等語（偵卷第83-84 頁）。惟查
    ，證人周翰屏於審理中證稱：據伊所知張耀明沒有跟吳意苓
    買過毒品，99年7 月16日張耀明拿去賣給郭○○的毒品張耀
    明有說是他跟老闆拿的，張耀明的老闆是男性等語（院卷第
    204-205 頁），是證人張耀明所述是否屬實，本非無疑。
四、復經本院依職權調閱0000000000號及0000000000號分別於99
    年7 月15日、99年7 月16日等2 日間之雙向通聯紀錄，可知
    該2 門號於該等期間內均無相互通聯之紀錄（院卷第53-103
    頁），而經本院於審理中質之以此，證人張耀明雖改稱：當
    日是伊打電話給吳意苓，但忘記是用伊的電話打的還是用周
    翰屏的電話打的，伊的電話是0000000000號，那時候手機好
    像因為沒儲值所以不能打，吳意苓的電話存在伊手機裡，是
    0917開頭的，如果通聯紀錄裡沒有應該就是用周翰屏的手機
    打的等語（院卷第200-202 頁）。惟經本院遍查前揭000000
    0000號之通聯紀錄，亦未見該門號於99年7 月15、16日間曾
    與被告周翰屏本件遭扣案之0000000000號電話有所通聯之情
    形，且證人張耀明於偵查中亦曾證稱：「（為何7 月16日當
    天周翰屏手機0000000000有撥給吳意苓的紀錄？）不清楚，
    我在睡覺。」等語（偵卷第85頁），無論檢察官該問題客觀
    上之依據為何，然若當日證人張耀明確實係借用被告周翰屏
    之電話致電被告吳意苓，又為何於偵查中經檢察官明確訊問
    及此，卻又未回憶起實際之情形？故證人張耀明於審理中所
    述，與卷內客觀證據有所不符、亦與其於偵查中所述有所歧
    異，自難遽以作為不利被告吳意苓認定之依據。
五、綜上所述，檢察官所提證據，就此部分其證明之程度顯然尚
    未達於通常一般之人均不致有所懷疑，而得確信其為真實之
    程度，尚不足為被告吳意苓有罪之積極證明，本院復查無其
    他積極證據足資證明被告吳意苓確有此部分之販賣第二級毒
    品罪嫌，是揆諸前開法條規定及實務見解，自應就該部分為
    其罪判決之諭知。
據上論斷，應依刑事訴訟法第299 條第1 項前段、第301 條第1
項，毒品危害防制條例第4 條第2 項、第8 條第2 項、第17條第
2 項、第18條第1 項前段、第19條第1 項，刑法第11條、第28條
、第51條第5 款、第9 款、第10款、第38條第1 項第2 款，判決
如主文。
本案經檢察官吳書怡到庭執行職務。
中    華    民    國  100     年    3     月    2     日
            刑事第九庭  審判長  法  官  鄭詠仁
                                法  官  王碧瑩
                                法  官  黃沛文
附表一  被告吳意苓販賣甲基安非他命部分
┌──┬─────┬───────┬────────┬────────┬────────┐
│編號│販賣對象  │時間          │地點            │數量與價值      │交易方式        │
├──┼─────┼───────┼────────┼────────┼────────┤
│1   │黃湘紜    │99年9 月11日晚│高雄市楠梓區常德│1 包，價值2000元│黃湘紜以00000000│
│    │          │間7、8時許    │路239巷23號     │（僅經黃湘紜交付│09號門號與吳意苓│
│    │          │              │                │500 元現金，另以│聯繫後，由吳意苓│
│    │          │              │                │行動電話1 支作為│自行販售毒品給黃│
│    │          │              │                │餘款1500元之質押│湘紜            │
│    │          │              │                │）              │                │
│    ├─────┴───────┴────────┴────────┴────────┤
│    │主文：                                                                          │
│    │吳意苓販賣第二級毒品，處有期徒刑柒年陸月，未扣案之新臺幣伍佰元沒收之，如一部或全│
│    │部不能沒收時，以其財產抵償。                                                    │
├──┼─────┬───────┬────────┬────────┬────────┤
│2   │顏維德    │99年9月13日晚 │高雄市○○路與七│1 包，價值1000元│顏維德以00000000│
│    │          │間8 、9 時許（│賢路間某巷子內之│（僅經顏維德交付│93號門號與吳意苓│
│    │          │起訴書誤載為上│貢茶飲料店旁    │500 元現金，而積│聯繫後，由吳意苓│
│    │          │午6 時59分許）│                │欠500 元餘款）  │自行販售毒品給顏│
│    │          │              │                │                │維德            │
│    ├─────┴───────┴────────┴────────┴────────┤
│    │主文：                                                                          │
│    │吳意苓販賣第二級毒品，處有期徒刑柒年肆月，未扣案之新臺幣伍佰元沒收之，如一部或全│
│    │部不能沒收時，以其財產抵償。                                                    │
└──┴────────────────────────────────────────┘
附表二  被告吳意苓、周翰屏共同販賣甲基安非他命部分
┌──┬─────┬───────┬────────┬────────┬────────┐
│編號│販賣對象  │時間          │地點            │數量與價值      │交易方式        │
├──┼─────┼───────┼────────┼────────┼────────┤
│1   │顏維德    │99年9月17日凌 │高雄市○○路與七│1 包，價值1000元│顏維德以00000000│
│    │          │晨0 時34分許  │賢路間某巷子內之│（經顏維德交付10│93號門號與吳意苓│
│    │          │              │貢茶飲料店旁    │00元現金 ）     │聯繫後，由吳意苓│
│    │          │              │                │                │推由周翰屏將毒品│
│    │          │              │                │                │販售給顏維德    │
│    ├─────┴───────┴────────┴────────┴────────┤
│    │主文：                                                                          │
│    │吳意苓共同販賣第二級毒品，處有期徒刑柒年肆月，扣案如附表四編號４之行動電話壹支沒│
│    │收之，未扣案之新臺幣壹仟元與周翰屏連帶沒收之，如一部或全部不能沒收時，以其與周翰│
│    │屏之財產連帶抵償。                                                              │
│    │周翰屏共同販賣第二級毒品，處有期徒刑柒年肆月，扣案如附表四編號４之行動電話壹支沒│
│    │收之，未扣案之新臺幣壹仟元與吳意苓連帶沒收之，如一部或全部不能沒收時，以其與吳意│
│    │苓之財產連帶抵償。                                                              │
├──┼─────┬───────┬────────┬────────┬────────┤
│2   │秦可偉    │99年9 月17日下│高雄市新興區南華│數量不詳，價值  │秦可偉以00000000│
│    │          │午2 時30分許  │路198號「巴黎戀 │500元           │58號門號與持用吳│
│    │          │              │人」大樓7樓之9  │（經秦可偉交付50│意苓0000000000號│
│    │          │              │                │0元現金）       │門號之周翰屏聯繫│
│    │          │              │                │                │後，由吳意苓推由│
│    │          │              │                │                │周翰屏將毒品販售│
│    │          │              │                │                │給秦可偉        │
│    ├─────┴───────┴────────┴────────┴────────┤
│    │主文：                                                                          │
│    │吳意苓共同販賣第二級毒品，處有期徒刑柒年貳月，扣案如附表四編號４之行動電話壹支沒│
│    │收之，未扣案之新臺幣伍佰元與周翰屏連帶沒收之，如一部或全部不能沒收時，以其與周翰│
│    │屏之財產連帶抵償。                                                              │
│    │周翰屏共同販賣第二級毒品，處有期徒刑參年捌月，扣案如附表四編號４之行動電話壹支沒│
│    │收之，未扣案之新臺幣伍佰元與吳意苓連帶沒收之，如一部或全部不能沒收時，以其與吳意│
│    │苓之財產連帶抵償。                                                              │
├──┼─────┬───────┬────────┬────────┬────────┤
│3   │黃芷琳    │99年9 月20日上│高雄市新興區南華│1包，價值1000元 │黃芷琳以00000000│
│    │          │午9 時19分許  │路198號「巴黎戀 │（經黃芷琳交付10│02號門號與吳意苓│
│    │          │              │人」大樓7 樓之9 │00元現金 ）     │聯繫後，吳意苓推│
│    │          │              │                │                │由周翰屏帶同黃芷│
│    │          │              │                │                │琳上樓至左列租屋│
│    │          │              │                │                │處將販售毒品給黃│
│    │          │              │                │                │芷琳            │
│    ├─────┴───────┴────────┴────────┴────────┤
│    │主文：                                                                          │
│    │吳意苓共同販賣第二級毒品，處有期徒刑柒年肆月，扣案如附表四編號４之行動電話壹支沒│
│    │收之，未扣案之新臺幣壹仟元與周翰屏連帶沒收之，如一部或全部不能沒收時，以其與周翰│
│    │屏之財產連帶抵償。                                                              │
│    │周翰屏共同販賣第二級毒品，處有期徒刑參年拾月，扣案如附表四編號４之行動電話壹支沒│
│    │收之，未扣案之新臺幣壹仟元與吳意苓連帶沒收之，如一部或全部不能沒收時，以其與吳意│
│    │苓之財產連帶抵償。                                                              │
├──┼─────┬───────┬────────┬────────┬────────┤
│4   │秦可偉    │99年10月6 日下│高雄市三民區河北│1包，價值500元  │秦可偉以00000000│
│    │          │午1 時13分許  │二路50-7號「站前│（經秦可偉交付50│58號門號與持用吳│
│    │          │              │新宿」大樓樓下  │0元現金）       │意苓0000000000號│
│    │          │              │                │                │門號之周翰屏聯繫│
│    │          │              │                │                │後，由吳意苓推由│
│    │          │              │                │                │周翰屏將毒品販售│
│    │          │              │                │                │給秦可偉        │
│    ├─────┴───────┴────────┴────────┴────────┤
│    │主文：                                                                          │
│    │吳意苓共同販賣第二級毒品，處有期徒刑柒年貳月，扣案如附表四編號４之行動電話壹支沒│
│    │收之，未扣案之新臺幣伍佰元與周翰屏連帶沒收之，如一部或全部不能沒收時，以其與周翰│
│    │屏之財產連帶抵償。                                                              │
│    │周翰屏共同販賣第二級毒品，處有期徒刑參年捌月，扣案如附表四編號４之行動電話壹支沒│
│    │收之，未扣案之新臺幣伍佰元與吳意苓連帶沒收之，如一部或全部不能沒收時，以其與吳意│
│    │苓之財產連帶抵償。                                                              │
└──┴────────────────────────────────────────┘
附表三  被告吳意苓、周翰屏共同轉讓甲基安非他命部分
┌──┬─────┬───────────┬──────────────┬───────┐
│編號│轉讓對象  │時間                  │地點                        │數量          │
├──┼─────┼───────────┼──────────────┼───────┤
│1   │黃芷琳    │99年10月17日下午5 、6 │高雄市三民區○○○路50-7號「│1包           │
│    │          │時許                  │站前新宿」大樓3 樓之8       │              │
│    ├─────┴───────────┴──────────────┴───────┤
│    │主文：                                                                          │
│    │吳意苓共同轉讓第二級毒品，處有期徒刑陸月。扣案如附表四編號７所示之甲基安非他命貳│
│    │包暨其包裝袋貳只，均沒收銷燬之，如附表四編號３、１３所示之物均沒收之。          │
│    │周翰屏共同轉讓第二級毒品，處有期徒刑陸月。扣案如附表四編號７所示之甲基安非他命貳│
│    │包暨其包裝袋貳只，均沒收銷燬之，如附表四編號３、１３所示之物均沒收之。          │
└──┴────────────────────────────────────────┘
附表四  扣案物
┌──┬─────────┬─────┬────────────────────────┐
│編號│名稱              │數量      │備註                                            │
├──┼─────────┼─────┼────────────────────────┤
│1   │電子磅秤          │1 台      │於「站前新宿」大樓扣得                          │
├──┼─────────┼─────┼────────────────────────┤
│2   │吸食器            │3 組      │於「站前新宿」大樓扣得                          │
├──┼─────────┼─────┼────────────────────────┤
│3   │夾鍊袋            │3 包      │於「站前新宿」大樓扣得                          │
├──┼─────────┼─────┼────────────────────────┤
│4   │SONYERICSSON牌行動│1 支      │於「站前新宿」大樓扣得                          │
│    │電話              │          │手機序號：00000000000000005號                   │
├──┼─────────┼─────┼────────────────────────┤
│5   │0000000000號SIM 卡│1 枚      │於「站前新宿」大樓扣得                          │
├──┼─────────┼─────┼────────────────────────┤
│6   │玻璃球            │1 個      │於「站前新宿」大樓扣得                          │
├──┼─────────┼─────┼────────────────────────┤
│7   │甲基安非他命      │2 包      │於「巴黎戀人」大樓扣得                          │
│    │                  │          │驗前分別淨重0.670 公克、3.406 公克、            │
│    │                  │          │驗後分別淨重0.662 公克、3.398 公克              │
├──┼─────────┼─────┼────────────────────────┤
│8   │一粒眠            │29粒      │於「巴黎戀人」大樓扣得                          │
├──┼─────────┼─────┼────────────────────────┤
│9   │吸食器            │1 組      │於「巴黎戀人」大樓扣得                          │
├──┼─────────┼─────┼────────────────────────┤
│10  │門號0000000000 號 │1 組      │於「巴黎戀人」大樓扣得                          │
│    │SIM 卡及LG牌手機  │          │手機序號：000000000000000號                     │
├──┼─────────┼─────┼────────────────────────┤
│11  │0000000000號SIM 卡│1 張      │於「巴黎戀人」大樓扣得                          │
├──┼─────────┼─────┼────────────────────────┤
│12  │0000000000號SIM 卡│1 張      │於「巴黎戀人」大樓扣得                          │
├──┼─────────┼─────┼────────────────────────┤
│13  │空夾鍊袋          │21個      │於「巴黎戀人」大樓扣得                          │
└──┴─────────┴─────┴────────────────────────┘
附表五  被告吳意苓、周翰屏販賣毒品犯行之相關通聯譯文
┌──┬─────────────────┬──────────────┬───────┐
│編號│撥打時間／通話之人／卷內出處      │通話內容                    │（A ）門號基地│
│    │                                  │                            │台位置        │
├──┼─────────────────┼──────────────┼───────┤
│1-1 │99年9 月11日下午1 時14分／被告吳意│B ：小野，我剛出來一個禮拜。│高雄市三民區中│
│    │苓之0000000000號電話（A ）撥打電話│A ：你在哪裡？              │山一路325 巷2 │
│    │給證人黃湘紜之0000000000號電話（B │B ：我住我家這邊，楠梓。    │號14樓之2屋頂 │
│    │）／偵卷第109 頁                  │                            │              │
├──┼─────────────────┼──────────────┼───────┤
│1-2 │99年9 月11日下午1 時18分／被告吳意│B ：現在那邊還有嗎？        │高雄市新興區七│
│    │苓之0000000000號電話（A ）撥打電話│A ：還有啊。                │賢一路469 號14│
│    │給證人黃湘紜之0000000000號電話（B │B ：你可以先給我，晚上領錢再│樓儲藏室      │
│    │）／偵卷第109 頁                  │    給你嗎？我一支手機放你那│              │
│    │                                  │    邊，晚上給你錢再還我。  │              │
│    │                                  │A ：你在哪裡？              │              │
│    │                                  │B ：楠梓，少年法院這邊。    │              │
│    │                                  │A ：我問我朋友。            │              │
├──┼─────────────────┼──────────────┼───────┤
│1-3 │99年9 月11日下午2 時43分／被告吳意│A ：我朋友要問的，你說什麼手│高雄市三民區河│
│    │苓之0000000000號電話（A ）撥打電話│    機？                    │北一路268號   │
│    │給證人黃湘紜之0000000000號電話（B │B ：亞太的。                │              │
│    │）／偵卷第109 頁                  │A ：你要怎樣？              │              │
│    │                                  │B ：半半多少。              │              │
│    │                                  │A ：2000。                  │              │
│    │                                  │B ：好。                    │              │
│    │                                  │A ：就是你先拿2000塊還我。  │              │
│    │                                  │B ：然後，我下班打給他，叫他│              │
│    │                                  │    來春妹（音譯）收，你多久│              │
│    │                                  │    到。                    │              │
│    │                                  │A ：我陪我朋友買一下東西，等│              │
│    │                                  │    一下馬上到。            │              │
├──┼─────────────────┼──────────────┼───────┤
│1-4 │99年9 月11日下午2 時57分／被告吳意│A ：妳在哪裡？              │高雄市鼓山區裕│
│    │苓之0000000000號電話（A ）撥打電話│B ：在家。                  │誠路1789號3 樓│
│    │給證人黃湘紜之0000000000號電話（B │A ：我們到少年法院打給你，你│樓頂          │
│    │）／偵卷第109 頁                  │    出來喔。                │              │
│    │                                  │B ：你從少年法院旁邊這條路開│              │
│    │                                  │    進來，我出去，就永和豆漿│              │
│    │                                  │    這條，常德路，一直開進來│              │
│    │                                  │    ，在公園這邊。          │              │
├──┼─────────────────┼──────────────┼───────┤
│1-5 │99年9 月11日下午3 時30分／被告吳意│A ：到了。                  │高雄市楠梓區旗│
│    │苓之0000000000號電話（A ）撥打電話│B ：我家常德路239 巷23號，我│楠路885-16號16│
│    │給證人黃湘紜之0000000000號電話（B │    在門口了。              │樓            │
│    │）／偵卷第109 頁                  │                            │              │
├──┼─────────────────┼──────────────┼───────┤
│1-6 │99年9 月12日凌晨0 時57分／被告吳意│A ：怎麼了？                │高雄市三民區博│
│    │苓之0000000000號電話（A ）撥打電話│B ：我下班了，我用了那個不會│愛一路1號頂樓 │
│    │給證人黃湘紜之0000000000號電話（B │    …，而且那個味道很重，你│              │
│    │）／偵卷第109 頁                  │    有沒有別的？            │              │
│    │                                  │A ：有。                    │              │
│    │                                  │B ：你早上拿給我那個，你用覺│              │
│    │                                  │    得好嗎？                │              │
│    │                                  │A ：還OK而已。              │              │
│    │                                  │B ：我還沒勒戒前，你拿給我的│              │
│    │                                  │    那個比較沒有麻黃素的味道│              │
│    │                                  │    。                      │              │
│    │                                  │A ：因為有換老闆，我叫我朋友│              │
│    │                                  │    來載我再去載你。        │              │
│    │                                  │B ：我順便拿錢給他，然後他拿│              │
│    │                                  │    跟我換，我用一次而已，用│              │
│    │                                  │    少一點沒關係。          │              │
│    │                                  │A ：我跟我朋友講講看。      │              │
│    │                                  │B ：我還要給他1500對不對？  │              │
│    │                                  │A ：對。                    │              │
├──┼─────────────────┼──────────────┼───────┤
│2-1 │99年9 月12日上午5 時49分／被告吳意│B ：誰？                    │高雄市三民區建│
│    │苓之0000000000號電話（A ）撥打電話│A ：意苓。                  │國二路268 號12│
│    │給證人顏維德之0000000000號電話（B │B ：什麼事？                │樓            │
│    │）／偵卷第47頁                    │A ：看你要捧場了沒？        │              │
│    │                                  │B ：現沒錢，你在哪？        │              │
│    │                                  │A ：在八德路這，朋友租的。  │              │
│    │                                  │B ：我這還有一些。          │              │
│    │                                  │A ：你跟誰拿的？            │              │
│    │                                  │B ：我朋友，我9 號出來那天拿│              │
│    │                                  │    的，沒有褲子喔？        │              │
│    │                                  │A ：要問。                  │              │
│    │                                  │B ：看怎樣再打給你。        │              │
├──┼─────────────────┼──────────────┼───────┤
│2-2 │99年9 月13日上午6 時59分／證人顏維│B ：可不可以拿先拿，明天再給│高雄市三民區河│
│    │德之0000000000號電話（B ）撥打電話│    你。                    │北二路82號11樓│
│    │給被告吳意苓之0000000000號電話（A │A ：多少？                  │之3室內       │
│    │）／偵卷第47頁                    │B ：5。                     │              │
│    │                                  │A ：可以，我等一下打給你。  │              │
├──┼─────────────────┼──────────────┼───────┤
│3-1 │99年9 月16日晚間11時53分／被告吳意│A ：要嗎？                  │高雄市新興區七│
│    │苓之0000000000號電話（A ）撥打電話│B ：沒錢耶。                │賢一路428號   │
│    │給證人顏維德之0000000000號電話（B │A ：晚一點打給你。          │              │
│    │）／偵卷第47頁                    │                            │              │
├──┼─────────────────┼──────────────┼───────┤
│3-2 │99年9 月17日凌晨0 時21分／證人顏維│B ：可不可以明天下午拿給你？│高雄市新興區七│
│    │德之0000000000號電話（B ）撥打電話│A ：多少？                  │賢一路428號   │
│    │給被告吳意苓之0000000000號電話（A │B ：1 張。                  │              │
│    │）／偵卷第47頁                    │A ：我這邊不能上來。        │              │
│    │                                  │B ：夠喔？                  │              │
│    │                                  │A ：夠啦。                  │              │
│    │                                  │B ：我到打給你，有沒有什麼目│              │
│    │                                  │    標？                    │              │
│    │                                  │A ：正忠排骨飯。            │              │
├──┼─────────────────┼──────────────┼───────┤
│3-3 │99年9 月17日凌晨0 時34分／被告吳意│A ：你在哪？                │高雄市新興區七│
│    │苓之0000000000號電話（A ）撥打電話│B ：正忠外面。              │賢一路428號   │
│    │給證人顏維德之0000000000號電話（B │A ：你在貢茶等我，我叫朋友拿│              │
│    │）／偵卷第47頁                    │    下去。                  │              │
├──┼─────────────────┼──────────────┼───────┤
│3-4 │99年9 月17日上午10時4 分／被告吳意│我要收錢了                  │高雄市新興區七│
│    │苓之0000000000號電話（A ）發簡訊給│我要繳房租                  │賢一路469 號14│
│    │證人顏維德之0000000000號電話（B ）│                            │樓儲藏室      │
│    │／偵卷第47頁                      │                            │              │
├──┼─────────────────┼──────────────┼───────┤
│3-5 │99年9 月17日下午2 時43分／被告吳意│有多少先給我多少！我不會為難│高雄市新興區中│
│    │苓之0000000000號電話（A ）發簡訊給│你的！九妹沒有在用了嗎？    │山一路200 號12│
│    │證人顏維德之0000000000號電話（B ）│                            │樓            │
│    │／偵卷第47頁                      │                            │              │
├──┼─────────────────┼──────────────┼───────┤
│3-6 │99年9 月17日下午4 時3 分／被告吳意│A ：你那邊有嗎？有多少就先拿│高雄市新興區中│
│    │苓之0000000000號電話（A ）撥打電話│    多少給我。              │山一路200 號12│
│    │給證人顏維德之0000000000號電話（B │B ：那些我都還沒動。        │樓            │
│    │）／偵卷第47頁                    │A ：大約幾點，我晚上要回帳。│              │
│    │                                  │B ：半夜吧，我儘量。        │              │
│    │                                  │A ：九妹勒？                │              │
│    │                                  │B ：最近交男朋友，應該沒在玩│              │
│    │                                  │    。                      │              │
├──┼─────────────────┼──────────────┼───────┤
│3-7 │99年9 月17日晚間11時22分／證人顏維│A ：你要拿多少給我？        │高雄市新興區中│
│    │德之0000000000號電話（B ）撥打電話│B ：5 。                    │山一路200 號12│
│    │給被告吳意苓之0000000000號電話（A │A ：沒關係。                │樓            │
│    │）／偵卷第47頁                    │B ：你可不可以用一些給我。  │              │
│    │                                  │A ：要晚一點。              │              │
│    │                                  │B ：我等一下拿過去。        │              │
│    │                                  │A ：你現在過來，我要用到錢。│              │
├──┼─────────────────┼──────────────┼───────┤
│3-8 │99年9 月17日晚間11時41分／證人顏維│B ：我到了。                │高雄市新興區七│
│    │德之0000000000號電話（B ）撥打電話│A ：旁邊不是有巷子。        │賢一路428號   │
│    │給被告吳意苓之0000000000號電話（A │B ：我在飲料店等你。        │              │
│    │）／偵卷第47頁                    │A ：我馬上下去。            │              │
├──┼─────────────────┼──────────────┼───────┤
│3-9 │99年9 月18日凌晨4 時10分／證人顏維│B ：你OK了嗎？              │高雄市新興區中│
│    │德之0000000000號電話（B ）撥打電話│A ：等一下，你朋友那邊有沒有│山一路200 號12│
│    │給被告吳意苓之0000000000號電話（A │    尺？                    │樓            │
│    │）／偵卷第47頁                    │B ：有，你什麼時候要用。    │              │
│    │                                  │A ：現在。                  │              │
│    │                                  │B ：我去看看。              │              │
├──┼─────────────────┼──────────────┼───────┤
│3-10│99年9 月18日下午4 時17分／被告吳意│五百要給我了沒              │高雄市新興區中│
│    │苓之0000000000號電話（A ）發簡訊給│要補你了                    │山一路200 號12│
│    │證人顏維德之0000000000號電話（B ）│                            │樓            │
│    │／偵卷第47頁                      │                            │              │
├──┼─────────────────┼──────────────┼───────┤
│4-1 │99年9 月17日下午4 時22分／被告吳意│我逼，晚上看夠不夠，如果不夠│高雄市新興區中│
│    │苓之0000000000號電話（A ，由被告周│我再借你一千湊一千五！看你要│山一路200 號12│
│    │翰屏使用）發簡訊給證人秦可偉之0970│不要？九五加滿^_^ 回我手機這│樓            │
│    │633858號電話（B ）／偵卷第92頁    │不是我電話。                │              │
├──┼─────────────────┼──────────────┼───────┤
│4-2 │99年9 月17日下午6 時34分／被告吳意│我的意思是說你剛剛不是跟我借│高雄市新興區七│
│    │苓之0000000000號電話（A ，由被告周│五百看你要不要我再借你一千湊│賢一路428號   │
│    │翰屏使用）發簡訊給證人秦可偉之0970│一千五這樣！                │              │
│    │633858號電話（B ）／偵卷第92頁    │                            │              │
├──┼─────────────────┼──────────────┼───────┤
│4-3 │99年9 月17日下午7 時28分／被告吳意│A ：我逼逼，你那邊OK嗎？    │高雄市新興區七│
│    │苓所有之0000000000號電話（A ，由被│B ：我聽不懂？              │賢一路428號   │
│    │告周翰屏使用）撥打電話給證人秦可偉│A ：我不是有傳簡訊給你？    │              │
│    │之0000000000號電話（B ）／偵卷第92│B ：我聽不懂你意思。        │              │
│    │頁                                │A ：就是湊四分之一。        │              │
│    │                                  │B ：可是我這只有500而已。   │              │
│    │                                  │A ：看你啊，不然湊1000元啊。│              │
│    │                                  │B ：我等一下打給你。        │              │
├──┼─────────────────┼──────────────┼───────┤
│5-1 │99年9 月17日下午4 時7 分／被告吳意│要捧場了沒                  │高雄市新興區七│
│    │苓之0000000000號電話（A ）發簡訊給│最好是都找別人辣            │賢一路428號   │
│    │證人黃芷琳之0000000000號電話（B ）│都疏遠了                    │              │
│    │／偵卷第38頁                      │                            │              │
├──┼─────────────────┼──────────────┼───────┤
│5-2 │99年9 月17日下午5 時48分／被告吳意│B ：傳那是什麼簡訊。        │高雄市新興區中│
│    │苓之0000000000號電話（A ）撥打電話│A ：你還在假。              │山一路200 號12│
│    │給證人黃芷琳之0000000000號電話（B │B ：最近沒有，不方便。      │樓            │
│    │）／偵卷第38頁                    │                            │              │
├──┼─────────────────┼──────────────┼───────┤
│5-3 │99年9 月20日上午9 時2 分／證人黃芷│要捧場了                    │高雄市新興區七│
│    │琳之0000000000號電話（B ）發簡訊給│                            │賢一路428號   │
│    │被告吳意苓之0000000000號電話（A ）│                            │              │
│    │／偵卷第38頁                      │                            │              │
├──┼─────────────────┼──────────────┼───────┤
│5-4 │99年9 月20日上午9 時5 分／證人黃芷│500                         │高雄市新興區七│
│    │琳之0000000000號電話（B ）發簡訊給│                            │賢一路428號   │
│    │被告吳意苓之0000000000號電話（A ）│                            │              │
│    │／偵卷第38頁                      │                            │              │
├──┼─────────────────┼──────────────┼───────┤
│5-5 │99年9 月20日上午9 時8 分／被告吳意│B ：我騎車過去，給我報路。  │高雄市新興區七│
│    │苓之0000000000號電話（A ）撥打電話│A ：中山八德有間正忠排骨飯，│賢一路428號   │
│    │給證人黃芷琳之0000000000號電話（B │    旁邊有一間貢茶，到貢茶打│              │
│    │）／偵卷第38頁                    │    給我。                  │              │
├──┼─────────────────┼──────────────┼───────┤
│5-6 │99年9 月20日上午9 時19分／被告吳意│B ：我在貢茶。              │高雄市新興區七│
│    │苓之0000000000號電話（A ）撥打電話│A ：貢茶那條巷子騎進去，巴黎│賢一路428號   │
│    │給證人黃芷琳之0000000000號電話（B │    戀人，左手邊。          │              │
│    │）／偵卷第38頁                    │                            │              │
├──┼─────────────────┼──────────────┼───────┤
│6-1 │99年10月6 日中午12時46分／證人秦可│B ：你在哪？                │高雄市三民區河│
│    │偉之0000000000號電話（B ）撥打電話│A ：建國路這。              │北二路82號11樓│
│    │給被告吳意苓所有之0000000000號電話│B ：你那邊有嗎？            │之3室內       │
│    │（A ，由被告周翰屏使用）／偵卷第93│A ：有。                    │              │
│    │頁                                │B ：你地方要借我們喔？      │              │
│    │                                  │A ：你跟弟仔？              │              │
│    │                                  │B ：嘿？                    │              │
│    │                                  │A ：5 嗎？                  │              │
│    │                                  │B ：嘿。                    │              │
│    │                                  │A ：好，你過來。            │              │
│    │                                  │B ：我到了打給你。          │              │
├──┼─────────────────┼──────────────┼───────┤
│6-2 │99年10月6 日下午1 時3 分／證人秦可│A ：到哪？                  │高雄市三民區河│
│    │偉之0000000000號電話（B ）撥打電話│B ：樓下。                  │北二路82號11樓│
│    │給被告吳意苓所有之0000000000號電話│A ：你在巴黎戀人，八德路？  │之3室內       │
│    │（A ，由被告周翰屏使用）／偵卷第93│B ：嘿。                    │              │
│    │頁                                │A ：你來火車站，康橋這。    │              │
├──┼─────────────────┼──────────────┼───────┤
│6-3 │99年10月6 日下午1 時5 分／證人秦可│B ：我到了。                │高雄市三民區河│
│    │偉之0000000000號電話（B ）撥打電話│A ：你到對面全家等我。      │北二路82號11樓│
│    │給被告吳意苓所有之0000000000號電話│                            │之3室內       │
│    │（A ，由被告周翰屏使用）／偵卷第93│                            │              │
│    │頁                                │                            │              │
├──┼─────────────────┼──────────────┼───────┤
│6-4 │99年10月6 日下午1 時13分／證人秦可│A ：貢茶旁的巷子，第二條巷子│高雄市三民區河│
│    │偉之0000000000號電話（B ）撥打電話│    右轉，你看到站前新宿停。│北二路82號11樓│
│    │給被告吳意苓所有之0000000000號電話│B ：看到了。                │之3室內       │
│    │（A ，由被告周翰屏使用）／偵卷第93│A ：等我。                  │              │
│    │頁                                │                            │              │
└──┴─────────────────┴──────────────┴───────┘
以上正本證明與原本無異。
如不服本判決應於收受送達後10日內向本院提出上訴書狀，並應
敘述具體理由；如未敘述上訴理由者，應於上訴期間屆滿後20日
內向本院補提理由書（均須按他造當事人之人數附繕本）「切勿
逕送上級法院」。
中    華    民    國  100     年    3     月    2     日
                                書記官  葉彥伶
附錄本判決論罪法條：
毒品危害防制條例第4條
製造、運輸、販賣第一級毒品者，處死刑或無期徒刑；處無期徒
刑者，得併科新臺幣2 千萬元以下罰金。
製造、運輸、販賣第二級毒品者，處無期徒刑或7 年以上有期徒
刑，得併科新臺幣1 千萬元以下罰金。
製造、運輸、販賣第三級毒品者，處5 年以上有期徒刑，得併科
新臺幣7 百萬元以下罰金。
製造、運輸、販賣第四級毒品者，處3 年以上10年以下有期徒刑
，得併科新臺幣3 百萬元以下罰金。
製造、運輸、販賣專供製造或施用毒品之器具者，處1 年以上7
年以下有期徒刑，得併科新臺幣1 百萬元以下罰金。
前五項之未遂犯罰之。
毒品危害防制條例第8條
轉讓第一級毒品者，處1 年以上7 年以下有期徒刑，得併科新臺
幣1 百萬元以下罰金。
轉讓第二級毒品者，處6 月以上5 年以下有期徒刑，得併科新臺
幣70萬元以下罰金。
轉讓第三級毒品者，處3 年以下有期徒刑，得併科新臺幣30萬元
以下罰金。
轉讓第四級毒品者，處1 年以下有期徒刑，得併科新臺幣10萬元
以下罰金。
前四項之未遂犯罰之。
轉讓毒品達一定數量者，加重其刑至二分之一，其標準由行政院
定之。